# 现金流量表附表抵消问题

提问人：cfo000000 时间：2019-02-25 18:28:25
母公司经营范围中有销售设备，平时生产过程中的设备在在建工程-在生产设备中核算，生产完毕转入库存商品科目出售，母公司将调试完毕的设备销售给子公司，子公司作为在建工程处理，假如，销售金额 100 万，成本 50万，子公司未实现损益 50 万，合并时做了一笔抵消，借：收入 100 ，贷：
成本 50 ，贷：在建工程 50 ；在抵消现流附表时，需要抵消净利润 50 ，那对应的在建工程放到哪里抵消呢？

回答人：chenyiwei
该项内部交易在现金流量表正表（直接法）中的抵销就是借：购建固定资产支付的现金 100 ，贷：销售商品提供劳务收到的现金 100 ，即经营现金流将因此减少 100 。在合并现金流量表的间接法中，也应同步体现经营现金流减少 100 。
由于合并报表层面，是体现为存货减少 50 ，转为固定资产（在建工程），但这部分存货的减少并不是经营活动，因此应从 “存货的减少” 中扣减 50 。
间接法中通过减少净利润 50 、减少 “存货的减少”50，合计减少经营现金净流入 100 ，与直接法的抵销结果一致。